# 求助：非同一控制下评估增值合并层面损益确认问题

提问人：longjinma120 时间：2020-04-02 08:05:28
假设，被合并方账面只有无形资产（一块土地） 1000 万元和股本 1000 万元，收购方当年 12 月末以 1000 万元取得取得被收购方100%股权，经评估，土地价值为 1400 万元。所得税率为25%，那根据我的理解，收购方编制本年合并报表的分录应该为：
借：无形资产 400
贷：资本公积 300
递延所得税负债 100
借：股本 1000
资本公积 300
贷：长期股权投资 1000
营业外收入 300
这样合并层面确认的营业外收入是 300 ，而不是 400 ，对吗？

回答人：chenyiwei
假设被收购方构成业务，则其可辨认净资产公允价值为 1300 万元，合并成本为 1000 万元，故负商誉（营业外收入）
为 300 。